最高法院刑事判決                              八十六年度台上字第二五九五號
    上訴人  甲○○
右上訴人因違反麻醉藥品管理條例案件，不服台灣高等法院台中分院中華民國八十五
年七月三日第二審判決（八十五年度上訴字第一○一九號，起訴案號：台灣台中地方
法院檢察署八十四年度偵字第一六一二八號），提起上訴，本院判決如左：
    主  文
上訴駁回。
    理  由
一非法販賣化學合成麻醉藥品部分：
按刑事訴訟法第三百七十七條規定，上訴於第三審法院，非以判決違背法令為理由，
不得為之。是提起第三審上訴，應以原判決違背法令為理由，係屬法定要件。如果上
訴理由狀並未依據卷內訴訟資料，具體指摘原判決不適用何種法則或如何適用不當，
或所指摘原判決違法情事，顯與法律規定得為第三審上訴理由之違法情形，不相適合
時，均應認其上訴為違背法律上之程式，予以駁回。本件上訴意旨略稱：上訴人因害
怕遭受他人報復及傷害，甚至連累家人，故一直隱瞞事實真相，上訴人在警訊自白販
賣安非他命，並非實情，案發當時，尚有證人廖深敦、童千惠在場，可證明上訴人確
未轉賣安非他命予同案被告張應南，請准予以傳訊等語。
惟查上訴人意圖營利，於民國八十四年九月二十七日下午，在台中縣沙鹿鎮鎮○路一
○三之一號住處，將向林錫銘（年籍不詳）以新台幣（下同）二萬元之代價購買之安
非他命其中一部分（淨重三‧八九公克），以一萬元之價格非法販賣予張應南等情，
業據上訴人於警訊自白不諱，核與張應南在警訊所供向上訴人購買安非他命之情節相
符，並有警員在張應南身上查獲之安非他命三‧八九公克扣押可憑，原判決依憑前揭
證據，撤銷第一審此部分不當之科刑判決，改判論處上訴人非法販賣化學合成麻醉藥
品（累犯）罪刑，從形式上觀察，並無違背法令之情形存在。而上訴人於原審並未指
稱案發當時，現場尚有目擊證人廖深敦、童千惠可資為有利之證明，其於原審審理期
日為言詞辯論前，經訊以：「尚有何證據請求調查﹖」，亦稱：「無」，則其自不得
再於為法律審之本院，請求調查證據。上訴意旨，並未依據卷內訴訟資料，具體指摘
原判決不適用何種法則或如何適用不當，徒就原審採證認事職權之適法行使，單純為
事實上之爭執，此部分上訴為違背法律上之程式，應予駁回。
二非法吸用化學合成麻醉藥品部分：
按刑事訴訟法第三百七十六條所列各罪之案件，經第二審判決者，不得上訴於第三審
法院，法有明文。本件上訴人非法吸用化學合成麻醉藥品安非他命部分，原審係依麻
醉藥品管理條例第十三條之一第二項第四款論處罪刑，核屬刑事訴訟法第三百七十六
條第一款之案件。依首揭說明，既經第二審判決，自不得上訴於第三審法院，上訴人
竟復提起上訴，顯為法所不許。
據上論結，應依刑事訴訟法第三百九十五條前段，判決如主文。
中      華      民      國    八十六    年      五      月      八      日
                              最高法院刑事第三庭
                                  審判長法官  蔡  詩  文
                                        法官  張  吉  賓
                                        法官  莊  登  照
                                        法官  洪  明  輝
                                        法官  蔡  清  遊
      右正本證明與原本無異
                                              書  記  官
中      華      民      國    八十六    年      五      月      十七    日
